

Contacto

- Barquisimeto, Lara, Venezuela
- yosneandrea@gmail.com
- 04145144866 04120463749
- in https://www.linkedin.co m/in/yosneidy-carreño-578991177

Idiomas

Español

Inglés

Cursos

Soporte Técnico

Básico 2019

Inglés B1

ACADÉMICA, Universidad Autónoma Baja California Sur, México 2023- Demás niveles actualmente cursando

Software testing QA Udemy-Online Course 2023

Yosneidy Carreño

Ing. Informática

Soy una persona proactiva, con disposición a trabajar en equipo, organizada y responsable. Disfruto mucho aprender cosas nuevas y tengo la capacidad de desempeñarse en ambientes con mucha presión, adaptable, colaboradora, creativa, determinada y honesta. Mi objetivo es un puesto desafiante y dinámico donde poder ampliar mi experiencia y a su vez sumar nuevos conocimientos en mi área.

Educación

Ingeniero en Informática

2023

Universidad Politécnica Territorial "Andrés Eloy Blanco"

Técnico Superior en Informática

2021

Universidad Politécnica Territorial "Andrés Eloy Blanco"

Experiencia

Desarrollador Frontend Freelance

2024

Desarrollo de interfaces de usuario responsivas y dinámicas para múltiples plataformas utilizando JavaScript y React. Implementando diseños y prototipos en código funcional y optimizado para mejorar la experiencia del usuario. Realizando así integración de APIs externas para mejorar la funcionalidad y la accesibilidad de las aplicaciones web. Además de hacer uso de metodologías ágiles para garantizar entregas puntuales y eficientes.

Desarrollo en Wordpress

2023-2024

Desarrollo de sitios web profesionales utilizando Wordpress para aumentar la presencia en línea de clientes y mejorar la imagen de su empresa. Implementando plugins y widgets personalizados para satisfacer las necesidades específicas de los clientes, mejorando la funcionalidad y la usabilidad de los sitios web.

Diseño y personalización de temas de Wordpress para reflejar la identidad y los valores de las empresas, generando una mayor conexión emocional con los visitantes. Y realizando pruebas exhaustivas para garantizar la compatibilidad con diferentes navegadores, dispositivos y sistemas operativos, asegurando una experiencia consistente para todos los usuarios.

Desarrollo Web y Gestión de Contenidos en Wordpress 2023

Especialista en desarrollo web, en el sistema de gestión de contenidos "Wordpress". En la plataforma de estudio styde.net, empleando y dedicando mis habilidades al mejoramiento de la experiencia del usuario, optimizando la interfaz y la usabilidad. Responsable también de la actualización y creación de post de cursos de desarrollo web, destacando en tecnologías como Laravel, PHP, Vue.js, Javascript y otros, asegurando la entrega de contenido actualizado y relevante para nuestra comunidad de estudiantes.

Testing Software

Edutin Academy-Online Course 2023

React

Udemy-Online Course
Actualmente

Portafolio

Sistema

https://pnfhigiene.000webhostapp.com/

Pruebas

https://drive.google.com/file/d/1SW NvuLSkZ9KRHbHm_G7tVy8ukZkbmo YH/view?usp=sharing Desarrollo web 2023

Desarrollador en la plataforma Shopify con experiencia sólida en HTML, CSS y JavaScript para la creación y personalización de temas. Amplia destreza en la implementación de funcionalidades. Diseñando y desarrollando soluciones personalizadas, optimizando la experiencia del usuario y mejorando la usabilidad. Optimizando su rendimiento además de la implementación exitosa de características específicas. Contribuyendo al crecimiento del negocio mediante la creación de interfaces intuitivas y funcionales, priorizando la calidad y la eficiencia en cada proyecto.

Tester y QA por Proyectos

2023

Realización de pruebas de calidad exhaustivas para detectar y documentar errores, asegurando la conformidad con los requisitos del proyecto y los estándares de la industria. Desarrollo y ejecución de estrategias de pruebas funcionales, de rendimiento, de integración y de usuario para garantizar la estabilidad y usabilidad de los productos y llevando a cabo colaboración activa con equipos multidisciplinarios para comprender los requisitos del proyecto y asegurar la alineación con las expectativas del cliente.

Desarrollo de sistema informático

2021 - 2023

Elaboración de sistema de gestión de calificaciones, realizado bajo la arquitectura MVC haciendo uso de PHP, HTML, CSS, Boostrap, MySql, AJAX, from controller para el manejo de peticiones y base de datos relacional; seguridad por medio del uso del cifrado asimétrico y simétrico con algoritmos RSA, SHA256, incorporando el análisis estadístico, reportes y control de acceso. Implementandole pruebas funciones unitarias, integración, smoke test, aceptación y no funcionales como rendimiento, cargas y seguridad.

Auxiliar de informática

2019 - 2020

Encargada de realizar soporte técnico a los equipos de la organización, actualización, formateo e

instalación del S.O, brindando soporte, mantenimiento preventivo, mantenimiento correctivo y solucionando todo tipo de problemas informáticos que pudieran presentarse.

Habilidades y conocimientos

- Redacción técnica
- Lenguaje de programación PHP
- Desarrollo web
- Soporte Técnico
- Bootstrap
- Ajax
- MVC
- Métodología RUP
- HTML
- CSS
- JS
- Implementación de seguridad de datos
- Testing
- Automatización de pruebas
- Pruebas manuales exploratorias
- Smoke test
- Jira

- Selenium
- Azure DevOps
- Postman
- Test Rail
- Trello
- Casos de
- pruebas
- Generación de datos para pruebas
- Pruebas de rendimiento, caja blanca, caja negra e unitarias
- Ciclo de vida del software
- Reportes de bugs
- Integración aplicaciones
 - Lenguaje de plantillas de Shopify (liquid)

de

· UX

У